臺灣屏東地方法院刑事判決　　　　　　　　　　　　　九十三年度訴字第三二五號
　　公　訴　人　臺灣屏東地方法院檢察署檢察官
　　被　　　告　甲○○　男　五.
右列被告因違反毒品危害防制條例案件，經檢察官提起公訴 (九十三年度毒偵字第五
一七號），本院裁定改依簡式審判程序審理，判決如左：
    主  　　文
甲○○施用第一級毒品，處有期徒刑陸月，如易科罰金，以佰元折算壹日。扣案之
海洛因陸包（合計淨重拾陸點柒公克、空包裝重貳點捌公克），沒收銷燬之。又施
用第二級毒品，處有期徒刑貳月，如易科罰金，以佰元折算壹日。扣案之甲基安非
他命壹包（含包裝毛重拾壹點伍公克），沒收銷燬之；吸食器壹組，沒收。應執行有
期徒刑柒月，如易科罰金，以佰元折算壹日。扣案之海洛因陸包（合計淨重拾陸點
柒公克、空包裝重貳點捌公克）、甲基安非他命壹包（含包裝毛重拾壹點伍公克）
，均沒收銷燬之；吸食器壹組，沒收。
    事  　　實
一、甲○○曾於民國九十一年間因施用毒品案件，經本院裁定送觀察、勒戒後，認無
    繼續施用傾向，由臺灣屏東地方法院檢察署檢察官以九十二年度毒偵緝字第二四
    三號不起訴處分確定。詎其猶不知悔改，復分別基於施用第一級毒品海洛因、第
    二級毒品甲基安非安他命之犯意，自九十三年三月七日十四時十分許回溯七十二
    小時內某時在不詳處所，各以將第一級毒品海洛因滲入香菸內及燒烤甲基安非他
    命產生煙氣以口鼻吸食之方式，施用第一級毒品海洛因及第二級毒品甲基安非他
    命各一次。嗣於同年三月七日十一時五十分許，為警持本院核發之搜索票在其友
    人（姓名、年籍均不詳）位於屏東自由路八十五號五樓之十二住處搜索，並扣得
    第一級毒品海洛因六包（淨重十六點七公克，空包裝總重二點八三公克）、第二
    級毒品甲基安非他命一包（含包裝毛重十一點五公克）、其所有供施用第二級毒
    品甲基安非他命所用之吸食器一組，而查獲上情。
二、案經屏東縣警察局報請臺灣屏東地方法院檢察署檢察官偵查起訴。
　　理      由
一、右揭事實，業據被告甲○○坦承不諱，且被告為警查獲時採尿送驗結果呈嗎啡（
    即海洛因水解後之反應）及甲基安非他命之陽性反應，有長榮大學九十三年四月
    五日確認報告一紙在卷可證，又扣案之白粉六包（淨重十六點七公克，空包裝總
    重二點八三公克）、經送法務部調查局鑑驗結果含第一級毒品海洛因成分，有該
    局九十三年四月十九日調科壹字第二四０００二九五九號鑑定通知書在卷可佐。
    另九十三年八月二十八日扣案之白色晶體一小包（含包裝毛重十一點五公克），
    經警以臺灣尖端先進生技醫藥公司以競爭型層析分析法檢驗結果，呈甲基安非他
    命之陽性反應，有初步檢驗報告書一紙在卷可稽，上述鑑驗結果，均係檢驗機關
    本於專業知識及以精密儀器或科學檢驗方法所得之結論，自可憑信。此外，復有
    其所有之吸食器一組扣案可證，足見被告自白與事實相符，堪以採信。又被告曾
    於九十一年間因施用毒品案件，經本院裁定送觀察、勒戒後，認無繼續施用傾向
    ，由臺灣屏東地方法院檢察署檢察官以九十二年度毒偵緝字第二四三號不起訴處
    分確定，此有臺灣屏東地方法院檢察署刑案資料查註紀錄表及臺灣高等法院被告
    全國前案紀錄表各一份在卷可參。從而，本件事證明確，被告犯行堪予認定。
二、查海洛因及甲基安非他命分屬毒品危害防制條例第二條第二項第一款、第二款所
    稱之第一級、第二級毒品，均不得持有、施用，被告竟持以施用，核其所為，係
    犯同條例第十條第一項施用第一級毒品罪及同條例第二項施用第二級毒品罪。其
    施用前持有海洛因及甲基安非他命之低度行為，應為施用之高度行為所吸收，均
    不另論罪。其所犯上述二罪，犯意各別，行為互異，應予分別論罪，合併處罰。
    爰審酌被告經觀察、勒戒後，仍未能戒除毒癮，顯見其無戒毒悔改之意，惟念其
    施用毒品乃自戕行為，及其施用毒品之次數、犯罪後坦認犯行，態度尚稱良好等
    一切情狀，分別量處如主文所示之刑，並均諭知易科罰金之折算標準，暨定其應
    執行之刑。扣案之海洛因六包（合計淨重十六點七公克、空包裝重二點八三公克
    ）、甲基安非他命一包（含包裝毛重十一點五公克），分別為第一、二級毒品，
    已如前述，應依毒品危害防制條例第十八條第一項前段規定，均沒收銷燬之；扣
    案之吸食器一組為其所有供施用第二級毒品所用之物，業據其供明在卷，併依刑
    法第三十八條第一項第二款規定，宣告沒收之。至另扣案之注射筒四支、注射水
    四瓶、空夾鍵袋二包，並非專供施用第一、二級毒品之器具，且非違禁物，不屬
    被告所有，亦據其供述甚明，爰不併為沒收之諭知，附此敘明。
據上論斷，應依刑事訴訟法第二百七十三條之一第一項、第二百九十九條第一項前段
，毒品危害防制條例第十條第一項、第二項、第十八條第一項前段，刑法第十一條、
、第四十一條第一項前段、第五十一條第五款、第三十八條第一項第二款，罰金罰鍰
提高標準條例第二條，判決如主文。
本案經檢察官黃莉琄到庭執行職務。
中　　　華　　　民　　　國　　九十三　　年　　 十一 　　月　　 三十 　　日
                                      臺灣屏東地方法院刑事第二庭
                                           法    官   蘇碧珠
右正本證明與原本無異。
如不服本判決應於收受本判決送達後十日內向本院提出上訴書狀，其未敘述上訴理由
者，並得於提起上訴後十日內向本院補提理由書狀（均須按他造當事人之人數附繕本
 ）「切勿逕送上級法院」
                                              書記官   王秋淑
中　　　華　　　民　　　國　　九十三　　年　　 十一 　　月　　 三十 　　日
附錄本案論罪科刑法條全文：
毒品危害防制條例第十條
施用第一級毒品者，處六月以上五年以下有期徒刑。
施用第二級毒品者，處三年以下有期徒刑。
